【裁判字號】    91,交聲,1717
【裁判日期】    920515
【裁判案由】    違反道路交通管理處罰條例聲明異議
【裁判全文】
臺灣臺北地方法院交通事件裁定                  九十一年度交聲字第一七一七號
    原處分機關  臺北市交通事件裁決所
    異  議  人
    即受處分人  眾志交通有限公司
    代  表  人  楊文廣
右列受處分人因違反道路交通管理處罰條例案件，對於臺北市交通事件裁所九十一年
十一月十四日所為之處分（原處分：北市裁三字第車裁二二─一Ａ0000000號
），聲明異議，本院裁定如左：
    主  文
原處分撤銷。
眾志交通有限公司不罰。
    理  由
一、按汽車駕駛人停車時，在道路收費停車處所停車，不依規定繳費者，處新臺幣（
    下同）六百元以上一千二百元以下罰鍰；又本條例關於車輛駕駛人之處罰，如應
    歸責於車輛所有人者，處罰車輛所有人，道路交通管理處罰條例第五十六條第一
    項第十一款、第八十五條第三項分別定有明文。是上開處罰規定之適用對象原則
    上為汽車駕駛人，僅在別有可歸責於車輛所有人之情事時，始行處罰車輛所有人
    。
二、原處分意旨以眾志交通有限公司（下稱眾志公司）所有之車牌號碼Ｇ二─二七七
    號營業小客車，於民國九十年八月二十日十四時三十五分，在臺北市○○路道路
    收費停車處所停車，不依規定繳費，經臺北市停車管理處人員製單舉發，因認眾
    志公司違反道路交通管理處罰條例第五十六條第一項第十一款規定，予以裁處罰
    鍰六百元之處分，此有臺北市停車管理處查獲違規停車事件檢舉單、臺北市交通
    事件裁所九十一年十一月十四日北市裁三字第車裁二二─一Ａ0000000號
    違反道路交通管理事件裁決書各一件在卷可稽。本件異議人即受處分人眾志公司
    辯稱：車牌號碼Ｇ二─二七七號營業小客車係陳濟生所有，陳濟生於八十八年一
    月十一日與眾志公司簽定「臺北市計程車客運業自備車輛參與經營契約書」，由
    陳濟生提供上開車輛登記在眾志公司名下，且係陳濟生駕駛、保管該車輛，眾志
    公司未曾占有、駕駛該車輛，亦非該車輛之所有人等語。
三、經查，異議人眾志公司與陳濟生確實於八十八年一月十一日簽定「臺北市計程車
    客運業自備車輛參與經營契約書」，由陳濟生提供福特廠牌、排器量一千三百二
    十四Ｃ. Ｃ. 之營業小客車一輛，登記眾志公司行號，使用眾志公司申領之Ｇ二
    ─二七七號號牌營業等情，此有「臺北市計程車客運業自備車輛參與經營契約書
    」影本一件在卷可憑，足見上開車牌號碼Ｇ二─二七七號營業小客車之號牌雖登
    記為眾志公司所有，然車輛實際上係屬陳濟生所有。又異議人眾志公司為法人，
    其無從駕駛上開營業小客車，足徵該營業小客車之駕駛人亦非異議人眾志公司。
    是以異議人眾志公司既非車牌號碼Ｇ二─二七七號營業小客車之駕駛人，亦非該
    車輛之所有人，則異議人辯稱上情，堪信屬實。從而實際違規之汽車駕駛人既非
    異議人，且因該車輛並非異議人所有而無法將此等違規情事歸責予異議人，乃原
    處分機關遽予裁罰，即有可議，本院認異議人之異議為有理由，應撤銷原處分，
    另諭知異議人不罰。至於汽車所有人陳濟生之上開汽車在道路收費停車處所停車
    ，不依規定繳費違反道路交通管理處罰條例部分，應由原處分機關另為適法之處
    理，附此敘明。
據上論結，應依道路交通案件處理辦法第二十條，裁定如主文。
中      華      民      國      九十二      年    五    月      十五    日
                                臺灣臺北地方法院交通法庭
                                      法  官  張  筱  琪
右正本證明與原本無異。
如不服本裁定，應於送達後五日內，向本院提出抗告狀。
                                      書記官  潘  文  賢
中      華      民      國      九十二      年    五      月    十六    日


司法院資訊處製作；財團法人民間司法改革基金會備份。
